臺灣板橋地方法院交通事件裁定　　　　94年度交聲字第1421號
原處分機關　交通部公路總局嘉義區監理所嘉義市監理站
異　議　人
即受處分人　乙○○
上列受處分人因違反道路交通管理處罰條例事件，對於交通部公
路總局嘉義區監理所嘉義市監理站中華民國94年6 月6 日所為之
處分（原處分案號：嘉監義字第裁76-A00000000號），聲明異議
，經臺灣嘉義地方法院裁定管轄錯誤而移送本院審理（94年度交
聲字第129 號），本院裁定如下：
    主  文
異議駁回。
    理  由
一、按汽車駕駛人於行駛道路時，使用手持式行動電話進行撥接
    或通話者，處新臺幣（下同）三千元罰鍰，道路交通管理處
    罰條例第31條之1 第1 項定有明文。
二、本件異議人即受處分人乙○○於民國94年4 月18日下午3 時
    18分許，駕駛車牌號碼5E-2685 號自用小客貨車，途經臺北
    市○○街與忠孝西路交岔路口時，因駕駛汽車行駛道路時使
    用手持式行動電話進行通話，而為臺北市政府警察局交通警
    察大隊警員甲○○以受處分人駕駛汽車有違反道路交通管理
    處罰條例第31條之1 第1 項規定之行為，當場攔停製單舉發
    ，受處分人當場拒絕簽收該舉發通知單，並由填單警員載明
    「拒簽拒收」字樣，依違反道路交通管理事件統一裁罰基準
    及處理細則第11條第1 項第1 款規定視為已收受，嗣受處分
    人向原處分機關提出申訴，經原處分機關函請舉發單位調查
    結果，仍認受處分人有上述違規行為，原處分機關乃依道路
    交通管理處罰條例第31條之1 第1 項、違反道路交通管理事
    件統一裁罰基準表之規定，於94年6 月6 日裁處受處分人罰
    鍰三千元。
三、訊據受處分人乙○○固不否認於上揭時間有駕駛汽車為警攔
    停之事實，惟矢口否認有前述違規行為，辯稱：伊雖被警員
    看見手持行動電話，但當時伊已將車停於臺北市○○路上臺
    北車站捷運站八號出口前，故認有爭議而不願簽收舉發單，
    本件並無照片、證人可供佐證，警方執意舉發，且不理會伊
    之陳述及解釋，爰依法提出聲明異議云云。然查，受處分人
    駕駛汽車於前揭時地違規使用手持式行動電話而經舉發等情
    ，業據證人即目睹受處分人駕駛汽車違規行駛之警員甲○○
    於本院94年9 月9 日調查時，以具結擔保其供述之真實性，
    並在負擔偽證罪之處罰心理下證稱：當天伊係在臺北市○○
    街擔任交通整理勤務，受處分人是開一輛小貨車送貨，其在
    途經南陽街與許昌街交岔路口時，伊正站在南陽街與忠孝西
    路、許昌街間之路段，受處分人行經南陽街時，伊就目睹其
    正在使用行動電話，伊即騎機車尾隨其後要攔停舉發，後來
    受處分人將汽車停在忠孝西路與公園路的捷運站出口講行動
    電話，伊上前盤查，請其出示駕照、行照及告知違規事實，
    受處分人當時承認有違規情事，並請求從輕處罰，但被伊拒
    絕，又詢問伊罰款金額多少，經伊告知是三千元後，態度即
    轉趨惡劣，進而否認違規事實；受處分人當場並無簽收單，
    伊乃在舉發單上記載「拒簽拒收」；當時南陽街人潮很多，
    受處分人車速不到時速二十公里，而且南陽街不寬，伊目睹
    其拿行動電話時與其間隔不到三公尺，並無判斷錯誤的情形
    ，當時受處分人還向伊說其是使用電話為了要聯絡貨主等語
    。按證人甲○○乃為原處分機關所認定受處分人有前開駕駛
    汽車違規行為之原證人，其並到庭在本院法官面前以言詞供
    述本件訴訟上之待證事實–即受處分人有前開違規事實，本
    院由其上述證述已得有受處分人確有上開違規行為之心證，
    且於本件卷存證據資料內並無任何積極證據足以證明證人甲
    ○○上開證詞係屬虛偽，亦無足以令人顯信甲○○之證述為
    不可採之品性證據或前科證據存在，本院自不得僅以證人係
    本件製單舉發之員警而全盤抹煞其在訴訟上所具有之原證人
    資格，而受處分人復無舉出或聲請本院調查任何對其有利之
    證據，以使本院對證人所供述受處分人違規之行為產生任何
    合理之懷疑。是受處分人雖以前開情詞為辯，但尚難遽為對
    其有利事實之認定，本件事證明確，受處分人有上述違規行
    為洵堪認定。
四、綜上所述，受處分人確有駕駛汽車於行駛道路時，使用手持
    式行動電話撥接之違規行為，從而原處分機關依道路交通管
    理處罰條例第31條之1 第1 項、違反道路交通管理事件統一
    裁罰基準表之規定，裁處受處分人罰鍰三千元，核無違誤，
    本件受處分人之異議為無理由，自應將其異議駁回。
據上論斷，應依道路交通案件處理辦法第19條，裁定如主文。
中　　華　　民　　國　　94　　年　　11　　月　　17　　日
                    交通法庭  法　官  張江澤
以上正本證明與原本無異。
如不服本裁定，應於送達後5日內，向本院提出抗告狀。
                              書記官  林怡秀
中　　華　　民　　國　　94　　年　　11　　月　　17　　日
